【裁判字號】    99,台非,236
【裁判日期】    990819
【裁判案由】    違反毒品危害防制條例
【裁判全文】
最高法院刑事判決              九十九年度台非字第二三六號
上  訴  人  最高法院檢察署檢察總長
被      告  甲○○
上列上訴人因被告違反毒品危害防制條例案件，對於台灣屏東地
方法院中華民國九十八年十二月三十一日第一審確定判決（九十
八年度訴字第一四五０號，起訴案號：台灣屏東地方法院檢察署
九十八年度毒偵字第一二二八號），認為違法，提起非常上訴，
本院判決如下：
    主  文
原判決撤銷。
甲○○施用第一級毒品，處有期徒刑月，如易科罰金，以新台
幣壹仟元折算壹日；扣案之第一級毒品海洛因包（驗餘淨重分
別為零點零柒壹、零點零肆零、零點零柒肆公克）沒收銷燬之。
又施用第二級毒品，處有期徒刑貳月，如易科罰金，以新台幣壹
仟元折算壹日。應執行有期徒刑肆月，如易科罰金，以新台幣壹
仟元折算壹日；扣案之上開第一級毒品海洛因包沒收銷燬之。
    理  由
非常上訴理由稱：「按判決不適用法則或適用不當者，為違背法
令，刑事訴訟法第三百七十八條定有明文，又刑法第四十七條規
定之累犯，以曾受有期徒刑之執行完畢，或受無期徒刑或有期徒
刑一部之執行而赦免後，五年以內故意再犯有期徒刑以上之罪為
要件。原判決認定被告甲○○於（民國）九十二年間因竊盜案件
，經台灣屏東地方法院以九十二年度易字第五二五號判處有期徒
刑九月確定，於九十三年六月十六日執行完畢出監，又於九十八
年七月七日十二時許施用第一級毒品海洛因一次，並在施用海洛
因後，在同一地點施用第二級毒品甲基安非他命一次，而犯本件
違反毒品危害防制條例之罪，並依累犯之規定加重其刑，惟被告
於九十三年六月十六日竊盜罪執行完畢，迄九十八年七月七日犯
本件施用第一、二級毒品罪，已逾五年，應無累犯之適用，原判
決論以累犯並加重其刑，應有判決適用法則不當之違法。案經確
定，且於被告不利，爰依刑事訴訟法第四百四十一條、第四百四
十三條提起非常上訴，以資糾正。」等語。
本院按判決不適用法則或適用不當者，為違背法令，刑事訴訟法
第三百七十八條定有明文。又依刑法第四十七條第一項之規定，
累犯之成立，必須曾受徒刑之執行完畢，或一部之執行而赦免後
，五年以內故意再犯有期徒刑以上之罪者，始足當之。查本件被
告甲○○曾於九十二年間因竊盜案件，經台灣屏東地方法院於九
十二年七月二十四日以九十二年度易字第五二五號案件判處有期
徒刑九月確定，於九十二年九月十七日入監執行，九十三年六月
十六日縮刑期滿執行完畢出監，有台灣高等法院被告前案資料紀
錄表及同院在監在押全國紀錄表在卷可稽；是被告又於原判決事
實所認定之九十八年七月七日十二時許，施用第一級毒品海洛因
一次，並在施用海洛因後，在同一地點施用第二級毒品甲基安非
他命一次時，均逾上開有期徒刑執行完畢時間五年以上，揆諸首
揭說明，即與累犯之構成要件不符，不得論以累犯。原判決以被
告上開犯行，均為明確，所為分別犯毒品危害防制條例第十條第
一項之施用第一級毒品罪及同條第二項之施用第二級毒品罪，並
以被告合於刑法自首之要件，應依該規定減輕其刑，爰審酌犯罪
情節量處如原判決主文所示之刑，並定其應執行之刑，固非無見
；然其誤以被告所犯本件二罪均為累犯，因而依刑法第四十七條
第一項規定論以累犯，並加重其刑，即顯有判決適用法則不當之
違背法令。案經確定，且對被告不利，非常上訴意旨執以指摘，
洵有理由，應由本院將原判決撤銷，自為判決如主文所示，以資
救濟。
據上論結，應依刑事訴訟法第四百四十七條第一項第一款，毒品
危害防制條例第十條第一項、第二項、第十八條第一項前段，刑
法第十一條、第六十二條前段、第四十一條、第五十一條第五款
，判決如主文。
中    華    民    國  九十九  年    八    月   十九   日
                      最高法院刑事第九庭
                          審判長法官  邵  燕  玲
                                法官  李  伯  道
                                法官  孫  增  同
                                法官  李  英  勇
                                法官  吳      燦
本件正本證明與原本無異
                                      書  記  官
中    華    民    國  九十九  年    八    月  二十四  日
                                                      V

司法院資訊處製作；財團法人民間司法改革基金會備份。
